# Score Analysis

## Data & Packages


```{r, message=FALSE, results='hide'}
list.of.packages <- c("mirt", "ltm", "TAM", "dplyr")
new.packages <- list.of.packages[!(list.of.packages %in% installed.packages()[,"Package"])]
if(length(new.packages)) install.packages(new.packages, repos = "http://cran.us.r-project.org")
lapply(list.of.packages, library, character.only = TRUE)

score <- read.csv('正式测试/score.csv')
score.pre <- score[2:5]
score.mid1 <- score[6:9]
score.mid2 <- score[10:13]
score.post <- score[14:17]
```


做联结（linking）思路：同一组被试（能力相同）做三组试卷。`linking.csv`存储了三套卷子在同一组被试下的结果，实测中前测和后测使用Q1，两次中测分别使用Q2和Q3。

```{r}
linking <- read.csv('正式测试/linking.csv')
linking.q1 <- score[2:5]
linking.q2 <- score[6:9]
linking.q3 <- score[10:13]
```


## GRM

对于pre和post，将两组数据整合后统一调用GRM模型，随后再将被试参数分成两组。对于两次中测则保留原始结构。
```{r}
names(score.pre) <- c("T1", "T2", "T3", "T4")
names(score.post) <- c("T1", "T2", "T3", "T4")
```

```{r, message=FALSE, results='hide'}
grm.pre.post <- mirt(data = rbind(score.pre, score.post), itemtype = rep("graded",4))
grm.theta.preNpost <- fscores(grm.pre.post) # 被试参数估计
grm.theta.pre <- grm.theta.preNpost[1:40]
grm.theta.post <- grm.theta.preNpost[41:80]
grm.coef.pre <- coef(grm.pre.post, IRTpars=T)  # 项目参数估计
grm.coef.post <- coef(grm.pre.post, IRTpars=T)

grm.mid1 <- mirt(data = score.mid1, itemtype = rep("graded",4))
grm.theta.mid1 <- fscores(grm.mid1) 

grm.mid2 <- mirt(data = score.mid2, itemtype = rep("graded",4))
grm.theta.mid2 <- fscores(grm.mid2) 
```



```{r}
itemplot(grm.pre.post,item = 1,theta_lim = c(-3,3),type = "trace")
itemplot(grm.pre.post,item = 2,theta_lim = c(-3,3),type = "trace")
itemplot(grm.pre.post,item = 3,theta_lim = c(-3,3),type = "trace")
itemplot(grm.pre.post,item = 4,theta_lim = c(-3,3),type = "trace")
```

```{r}
plot(grm.pre.post) # 期望总分
```

linking部分，先计算linking数据的参数
```{r, message=FALSE, results='hide'}
grm.q1 <- mirt(data = linking.q1, itemtype = rep("graded",4))
grm.q2 <- mirt(data = linking.q2, itemtype = rep("graded",4))
grm.q3 <- mirt(data = linking.q3, itemtype = rep("graded",4))

grm.theta.q1 <- fscores(grm.q1)
grm.theta.q2 <- fscores(grm.q2)
grm.theta.q3 <- fscores(grm.q3)
```

linking应当服从变换：
$$
\theta_1 = A_{k}\theta_k+B_{k}
$$
其中，$k=2,3$且变换参数满足：
$$
A_k=\frac{\sigma(\theta_1)}{\sigma(\theta_k)},\\
B_k=\mu(\theta_1)-A_k\mu(\theta_k)
$$

```{r}
sigma1 <- sd(grm.theta.q1)
sigma2 <- sd(grm.theta.q2)
sigma3 <- sd(grm.theta.q3)

mu1 <- mean(grm.theta.q1)
mu2 <- mean(grm.theta.q2)
mu3 <- mean(grm.theta.q3)

A2 <- sigma1/sigma2
B2 <- mu1 - A2*mu2
A3 <- sigma1/sigma3
B3 <- mu1 - A3*mu3
```

最后对于测量数据做linking，全部都以卷1为标准：
 
```{r}
grm.theta.pre.linked <- grm.theta.pre
grm.theta.mid1.linked <- A2 * grm.theta.mid1 + B2
grm.theta.mid2.linked <- A3 * grm.theta.mid2 + B3
grm.theta.post.linked <- grm.theta.post


grm.theta <- cbind(grm.theta.pre.linked, grm.theta.mid1.linked, grm.theta.mid2.linked, grm.theta.post.linked)
write.csv(grm.theta, "正式测试/result.csv")
```

## GPCM

```{r, message=FALSE, results='hide'}
gpcm.pre <- mirt(data = score.pre, itemtype = rep("gpcm",4))
gpcm.theta.pre <- fscores(gpcm.pre) # 被试参数估计
gpcm.coef.pre <- coef(gpcm.pre, IRTpars=T)  # 项目参数估计
```

```{r}
itemplot(gpcm.pre,item = 1,theta_lim = c(-3,3),type = "trace")
itemplot(gpcm.pre,item = 2,theta_lim = c(-3,3),type = "trace")
itemplot(gpcm.pre,item = 3,theta_lim = c(-3,3),type = "trace")
itemplot(gpcm.pre,item = 4,theta_lim = c(-3,3),type = "trace")
```
```{r}
plot(gpcm.pre)
```



## PCM

```{r, message=FALSE, results='hide'}
pcm.pre <- mirt(data = score.pre, itemtype = rep("Rasch",4))
pcm.theta.pre <- fscores(pcm.pre) # 被试参数估计
pcm.coef.pre <- coef(pcm.pre, IRTpars=T)  # 项目参数估计
```



```{r}
itemplot(pcm.pre,item = 1,theta_lim = c(-3,3),type = "trace")
itemplot(pcm.pre,item = 2,theta_lim = c(-3,3),type = "trace")
itemplot(pcm.pre,item = 3,theta_lim = c(-3,3),type = "trace")
itemplot(pcm.pre,item = 4,theta_lim = c(-3,3),type = "trace")
```
```{r}
plot(pcm.pre) # 期望总分
```

## MFRM
```{r}
mfr.pre <- tam.mml.mfr(score.pre)
```






$$
\theta_2 = \frac{\sigma(\theta_2)}{\sigma(\theta_1)}\theta_1+\mu(\theta_2)-\frac{\sigma(\theta_2)}{\sigma(\theta_1)}\mu(\theta_1)
$$
$$
\theta_3 = \frac{\sigma(\theta_3)}{\sigma(\theta_2)}\theta_2+\mu(\theta_3)-\frac{\sigma(\theta_3)}{\sigma(\theta_2)}\mu(\theta_2)\\
=\frac{\sigma(\theta_3)}{\sigma(\theta_2)}
\left[\frac{\sigma(\theta_2)}{\sigma(\theta_1)}\theta_1+\mu(\theta_2)-\frac{\sigma(\theta_2)}{\sigma(\theta_1)}\mu(\theta_1)\right]
+\mu(\theta_3)-\frac{\sigma(\theta_3)}{\sigma(\theta_2)}\mu(\theta_2)\\
=\frac{\sigma(\theta_3)}{\sigma(\theta_1)}\theta_1+\mu(\theta_3)-\frac{\sigma(\theta_3)}{\sigma(\theta_1)}\mu(\theta_1)
$$


# Examples

## Eg1. 知乎案例

加载需要的包，其中：

- `eRm`：**Extended Rasch Modeling** 用于构建Rasch模型
- `difR`：读取数据

```{r, message=FALSE, results='hide'}
list.of.packages <- c("ltm", "difR", "eRm")
new.packages <- list.of.packages[!(list.of.packages %in% installed.packages()[,"Package"])]
if(length(new.packages)) install.packages(new.packages, repos = "http://cran.us.r-project.org")
lapply(list.of.packages, library, character.only = TRUE)
```

数据采用`difR`包中的`verbal`数据，包含24个测试量和1个性别代码（不纳入考虑，故移除）

```{r}
data(verbal, package = "difR")
exa.dat <- verbal[, 1:24]
head(exa.dat)
```

调用模型`eRm::RM`函数构建 Rasch 模型，并检查其输出的$\beta$值，即对应于每个试题的难度系数

```{r}
res.rm <- RM(exa.dat)
summary(res.rm)
betas <- -coef(res.rm)
round(sort(betas), 2)
```

绘制问题`"S2WantShout"`的项目特征曲线（ICC），并用灰线标注出拐点（$\beta$值所在点）

```{r}
plotICC(res.rm, item.subset = "S2WantShout")
abline(v = -0.18, col = "grey")
abline(h = .5, col = "grey")
```

对问题1-12和问题13-24分别绘制ICC，用以对比

```{r}
plotjointICC(res.rm, item.subset =  1:12, cex = .6) # cex参数调整图例大小，设为0.6倍
plotjointICC(res.rm, item.subset = 13:24, cex = .6)
```

绘制人-问题对应图，上方直方图表示该能力值的人数，下方点图表示每个问题的能力值

```{r}
plotPImap(res.rm, cex.gen = .55, sorted = TRUE)
```

## Eg2. b站案例

```{r, message=FALSE, results='hide'}
list.of.packages <- c("eRm")
new.packages <- list.of.packages[!(list.of.packages %in% installed.packages()[,"Package"])]
if(length(new.packages)) install.packages(new.packages, repos = "http://cran.us.r-project.org")
lapply(list.of.packages, library, character.only = TRUE)

c2_rasch <- read.table('c2_rasch.dat')
ras.model <- RM(c2_rasch)
```

绘制项目特征曲线

```{r}
plotICC(ras.model, empICC = list("raw"), item.subset = "V1") # 添加empICC项用于绘制点图
abline(v = 0.47, col = "grey")
abline(h = .5, col = "grey")
plotjointICC(ras.model, item.subset = 1:5, cex = .6)
```

eRm提供了每个人的latent trait（能力分）的MLE：（总得分和相应的能力分的对照）

```{r}
personPara <- person.parameter(ras.model)
personPara
```

## Eg3. Book *Rasch Measurement Theory Analysis in R*

### MFRM (Multi-Facet Rasch Model)

调用必要的包，其中:

- `TAM`：调用MFEM模型
- `WrightMap`：绘制怀特图
- `psych`：获取心理测量数据

```{r, message=FALSE, results='hide'}
list.of.packages <- c("TAM", "WrightMap", "psych")
new.packages <- list.of.packages[!(list.of.packages %in% installed.packages()[,"Package"])]
if(length(new.packages)) install.packages(new.packages, repos = "http://cran.us.r-project.org")
lapply(list.of.packages, library, character.only = TRUE)
```




# 一些理论说明

Rasch模型可以看作是一个特殊的三参数比率模型（3-parameter logistic model），因此先介绍一下三参数比率模型的基本结构。

## Three-Parameter Logistic Model

模型的基本方程是：对于第$i$个人作答第$j$个问题，其答对的概率为 $$
p_{ij}=p(\theta_i; a_j,b_j,c_j)=c_j+(1-c_j)\frac{\mathrm{exp}[Da_j(\theta_i-b_j)]}{1+\mathrm{exp}[Da_j(\theta_i-b_j)]}.
$$ 将$\theta$视作连续自变量，$p_j(\theta)$的图像即为项目$j$的项目特征曲线（ICC）。

其中包含四个量，$\theta_i\in(-\infty,+\infty)$用来描述第$i$个学生的能力水平，$a_j, b_j, c_j$是用来描述第$j$个问题的三个参数。每个参数说明：

-   通常在做估计时，会事先假设$\theta$为标准正态分布，于是几乎所有人的$\theta$都应该在$(-3,3)$取值。
-   $c_j$为$\theta\rightarrow-\infty$时的渐进值，即表示能力极低的学生做第$j$题时答对的概率，因此有时称为准运气参数或猜测度。
-   $b_j$为难度，注意到$p_j(\theta)$图像上有一个拐点，该点即$\theta=b_j$点。该点可以描述为，当能力稍低于$b_j$时，答对该题的可能性较低；而当能力稍高于$b_j$时，答对该题的可能性骤升，即$b_j$是平均意义上刚好答对该题所需要的能力值。
-   $a_j$为项目$j$的鉴别能力，其取值同特征曲线在$b_j$处的斜率成正比。当$a_j$越大，则特征曲线在$b_j$处更陡峭，能力稍微比$b_j$低一点点就几乎无法答对，能力比$b_j$高一点点就能答对，即项目$j$对能力的鉴别能力较强；当$a_j$较小时则反之。

概率表达式中还有一个字母$D$，是归一化常数，可取定为$D=1.7$不去管他。

## Classical Rasch Model

对上述模型特殊化，令$c_j=0$，$a_j=1$即为Rasch模型。这是，归一化参数取定为$D=1$，文献中通常会把上述的难度参数$b_j$记作$\beta_j$或$\delta_j$。此时第$i$个人答对第$j$个问题的概率为 $$
p_{ij}=\frac{\mathrm{exp}(\theta_i-\beta_j)}{1+\mathrm{exp}(\theta_i-\beta_j)}.
$$ 即一个参数$\theta_i$表征能力，一个参数$\beta_j$表征题目难度，猜测度$c_j=0$即能力极低的人几乎不可能答对，且题目与题目间的鉴别能力都一致。

除了Rasch和三参数，还有常见的双参数比率对数模型，其令$c_j=0$而保留$a_j$和$b_j$作参数。

## PCM (Partial Credit Model) & RSM (Rating Scale Model)

用来衡量多指标而非0-1指标的量表。其仍为单模型参数的（one model-wide discrimination parameter），即用单个参数描述项目难度。因此，他们也可视作 Rasch 型的模型。

## GRM (Graded Response Model) & GPCM (Generalized Partial Credit Model)

他们是双参数模型，是 non-Rasch 的。

See [How should we select between various Item Response Theory Models? (E.g. RSM, GRM, LRSM, PCM)](https://stats.stackexchange.com/questions/402440/how-should-we-select-between-various-item-response-theory-models-e-g-rsm-grm)

## MFRM (Multi-Facet Rasch Model)

放弃单维能力假设，即将其他因素考虑到量表中，包括评分员打分严厉度、评分员一致性等等。

## Model Testing

### Fitness

在Rasch的集成软件中（如Winsteps），拟合度通常由 Outfit Mean Square (Outfit MNSQ) 和 Infit Mean Square (Infit MNSQ) 两个指标指示。

-   Outfit MNSQ 是残差的均方，对极端值（异常数据）比较敏感。
-   Infit MNSQ 则是加权（以方差为加权系数）后的残差均方，对题目难度与个体能力水平相当的数据较为敏感。

得到的结果为$(0,+\infty)$的数，$1$是拟合理想值，可接受的范围是$(0.5,1.5)$ [O'Connor et al., 2016]。

拟合度不好：可能存在其他变量造成干扰，或对所测量的特质不恰当。

### Reliability & Separation

可靠性或信度分为个体可靠性（被试的能力是否具有异质性，即个体是否能代表不一样的能力）和试题可靠性（是否能靠试题区分不同能力的被试者），$1$是理想值，一般可接受范围：个体$>.8$，试题$>.9$。

区分度也分个体区分度（选取的样本分离程度）和试题区分度（题目具有难度差异），一般要求个体$>2$，试题$>4$。

### 单一维度假设&局部独立假设

单一维度假设：量表问题具有一维性，即量表反映的是同一个潜在变量（这个假设在多面模型中是否还需要检验？）三个维度：

-   首成分残差特征值\<3
-   首成分残差\<.15
-   由量表解释的原始方差\>.4

局部独立假设：问题之间的残差相关性应为0，即问题只通过待测的潜在特质相关联。判定：标准化残差\<.3

### 类别设置分析

### 试题差异

被试者和试题差异应相当。怀特图检验。
