# PCM (Partial Credit Model) 做等值

## 准备工作：读取数据和R语言包
首先读取数据和必要的R语言包（package）。我们要用到`mirt`包做GRM模型，下述语句为判断当前R环境中是否已经安装`mirt`包，若未安装则执行安装语句。
```{r, message=FALSE, results='hide'}
list.of.packages <- c("mirt")
new.packages <- list.of.packages[!(list.of.packages %in% installed.packages()[,"Package"])]
if(length(new.packages)) install.packages(new.packages, repos = "http://cran.us.r-project.org")
lapply(list.of.packages, library, character.only = TRUE)
```

以下读取数据，数据为当前工作目录下的`正式测试/score.csv`文件，其中：该文件包含17列数据，第1列为学生序号，第2-5列、6-9列、10-13列、14-17列分别表示前测、两次中测和后测的数据，列名如`S2T3`表示第2次测试（中测1）的第3题的得分结果，数据包含40行（除去标题行）代表40个被测学生。最后，用变量`score.pre`，`score.mid1`,`score.mid2`和`score.post`分离四组数据。为方便起见，将列名都改为`T1`-`T4`。

```{r}
score <- read.csv('正式测试/score.csv')
score.pre <- score[,2:5]
score.mid1 <- score[,6:9]
score.mid2 <- score[,10:13]
score.post <- score[,14:17]
names(score.pre) <- c("T1", "T2", "T3", "T4")
names(score.mid1) <- c("T1", "T2", "T3", "T4")
names(score.mid2) <- c("T1", "T2", "T3", "T4")
names(score.post) <- c("T1", "T2", "T3", "T4")
```

读取第二个文件`正式测试/linking.csv`为量表等值数据，由于前测和两次中测分别采用了3张问卷因此需要同一水平的被试同时做3张问卷的得分数据，此即为该文件所包含的。该文件包含13列数据，第1列为被试序号，第2-5列、6-9列、10-13列分别表示3张问卷的得分数据，数据包含20行（除去标题行）代表20个被测学生。最后，用变量`linking.q1`，`linking.q2`,`score.mid2`和`linking.q3`分离三组数据。

```{r}
linking <- read.csv('正式测试/linking.csv')
linking.q1 <- linking[,2:5]
linking.q2 <- linking[,6:9]
linking.q3 <- linking[,10:13]
names(linking.q1) <- c("T1", "T2", "T3", "T4")
names(linking.q2) <- c("T1", "T2", "T3", "T4")
names(linking.q3) <- c("T1", "T2", "T3", "T4")
```



## 模型构建：使用`mirt`函数构建PCM

对于pre和post，由于使用了同一张测试卷，故将两组数据合并并统一调用PCM。

```{r}
score.prenpost <- rbind(score.pre, score.post)
```

由于对`linking`中的数据，之后也要构建同样的模型，因此将对应的`score`和`linking`数据也合并到一起，方便后续模型构建。此时，`bind.q1`包含100行数据（前测40+后测40+linking20），`bind.q2`和`bind.q3`包含60行数据。

```{r}
bind.q1 <- rbind(score.prenpost, linking.q1)
bind.q2 <- rbind(score.mid1, linking.q2)
bind.q3 <- rbind(score.mid2, linking.q3)
```

每个表增加几个对照值

```{r}
empty.q <- data.frame(T1=c(0,3),T2=c(0,3),T3=c(0,3),T4=c(0,3))
bind.q1 <- rbind(bind.q1, empty.q)
bind.q2 <- rbind(bind.q2, empty.q)
bind.q3 <- rbind(bind.q3, empty.q)
```

调用`mirt`函数构造PCM模型，并提取被试参数以及模型参数。

```{r, message=FALSE, results='hide'}
pcm.q1 <- mirt(data = bind.q1, itemtype = rep("Rasch",4))
pcm.q2 <- mirt(data = bind.q2, itemtype = rep("Rasch",4))
pcm.q3 <- mirt(data = bind.q3, itemtype = rep("Rasch",4))
theta.q1 <- fscores(pcm.q1) # 被试参数估计
theta.q2 <- fscores(pcm.q2)
theta.q3 <- fscores(pcm.q3)
coef.q1 <- coef(pcm.q1, IRTpars=T)  # 项目参数估计
coef.q2 <- coef(pcm.q2, IRTpars=T)
coef.q3 <- coef(pcm.q3, IRTpars=T)
```

随后按照不同的测试组分离上一步整合的被试参数，即将四次测试和三次linking测试的被试参数分离开来存储于7个不同的变量中。

```{r}
theta.pre <- theta.q1[1:40]
theta.post <- theta.q1[41:80]
theta.link.q1 <- theta.q1[81:100]
theta.mid1 <- theta.q2[1:40]
theta.link.q2 <- theta.q2[41:60]
theta.mid2 <- theta.q3[1:40]
theta.link.q3 <- theta.q3[41:60]
```

## 等值过程：使用$\theta$关联做均值/标准差联结


### 理论说明

模型具有如下性质：对于GRM中的所有参数，统一做线性变换后模型保持一致。即对于

$$
p^*_{jk}(\theta_i;a_{j},b_{jk})=\frac{\exp\{Da_j(\theta_i-b_{jk})\}}{1+\exp\{Da_j(\theta_i-b_{jk})\}}
$$
若考虑线性变换（*这里有点问题，等我翻下书，Jun 30留言*）
$$
a_j^*=Aa_j,\\
b_{jk}^*=Ab_{jk}+B,\\
\theta_i^*=A\theta_i+B,
$$
则上述模型等式仍成立。因此对于两个用来linking的量表I和J，估计出来了的数据$\theta_{Ii}, a_{Ij}, b_{Ijk}$和$\theta_{Ji}, a_{Jj}, b_{Jjk}$之后，他们之间的关系是：被测的能力参数$\theta_i$应当是相同的。因此，我们考虑在量表$J$上作线性变换，即求出上述的$A,B$，进而将量表$J$中的所有参数转换到和量表$I$上一致，且满足转换后的$\theta^*_J$参数和$\theta_I$是相等的。

如果有两个被测$i=1,2$，我们让他们做$I$表和$J$表，进而求出他们在$I$表上的表现$\theta_{1I},\theta_{1J}$和在$J$表上的表现$\theta_{2I},\theta_{2J}$则考虑线性变换
$$
\theta_{1J}^*=A\theta_{1J}+B,\\
\theta_{2J}^*=A\theta_{2J}+B,
$$
我们应当保证
$$
\theta_{1J}^*=\theta_{1I},\\
\theta_{2J}^*=\theta_{2I}
$$
于是即有方程组
$$
A\theta_{1J}+B=\theta_{1I},\\
A\theta_{2J}+B=\theta_{2I}
$$
可以解得
$$
A = \frac{\theta_{1I}-\theta_{2I}}{\theta_{1J}-\theta_{2J}},\\
B = \theta_{1I}-A\theta_{1J}.
$$
当然，如果有多组数据$i=1,2,\cdots,N$，我们不能仅仅随意地取两组数据$i=i_1,i_2$就去解方程算$A,B$，而是应当充分利用数据。于是在统计上，可以用如下公式去估计$A,B$
$$
A = \frac{\sigma(\theta_I)}{\sigma(\theta_J)},\\
B = \mu(\theta_I)-A\mu(\theta_J).
$$
计算出$A,B$后，我们就可以把$J$表的所有参数$\theta_{Ji},a_{Jj},b_{Jjk}$通过线性变换转换成和$I$表一致的参数$\theta^*_{Ji},a^*_{Jj},b^*_{Jjk}$，进而可以直接数值上进行比较。

### 实操过程

按公式计算三组linking数据的均值和方差，并代入公式算卷2到卷1、卷3到卷1的联结参数，目的是将所有的卷子都联结到卷1上。

```{r}
sigma1 <- sd(theta.link.q1)
sigma2 <- sd(theta.link.q2)
sigma3 <- sd(theta.link.q3)

mu1 <- mean(theta.link.q1)
mu2 <- mean(theta.link.q2)
mu3 <- mean(theta.link.q3)

A2 <- sigma1/sigma2
B2 <- mu1 - A2*mu2
A3 <- sigma1/sigma3
B3 <- mu1 - A3*mu3
```

将上述算出来的数据代入线性变换的公式，计算四组测试组的被测数据theta联结到卷1中。

```{r}
theta.pre.linked <- theta.pre
theta.mid1.linked <- A2 * theta.mid1 + B2
theta.mid2.linked <- A3 * theta.mid2 + B3
theta.post.linked <- theta.post
```

将结果写入`正式测试/result.csv`文件中，结束。
```{r}
grm.theta <- cbind(theta.pre.linked, theta.mid1.linked, theta.mid2.linked, theta.post.linked)
write.csv(grm.theta, "正式测试/result.csv")
```

## 单个能力分开做等值
```{r}
pcm_equ <-function(data1, data2, data3){
  pcm.1 <- mirt(data = data.frame(T1=data1, T2=data1), itemtype = rep("Rasch",2))
  pcm.2 <- mirt(data = data.frame(T1=data2, T2=data2), itemtype = rep("Rasch",2))
  pcm.3 <- mirt(data = data.frame(T1=data3, T2=data3), itemtype = rep("Rasch",2))
  theta.1 <- fscores(pcm.1) # 被试参数估计
  theta.2 <- fscores(pcm.2)
  theta.3 <- fscores(pcm.3)
  theta.pr <- theta.1[1:40]
  theta.pos <- theta.1[41:80]
  theta.link.1 <- theta.1[81:100]
  theta.mi1 <- theta.2[1:40]
  theta.link.2 <- theta.2[41:60]
  theta.mi2 <- theta.3[1:40]
  theta.link.3 <- theta.3[41:60]
  sig1 <- sd(theta.link.1)
  sig2 <- sd(theta.link.2)
  sig3 <- sd(theta.link.3)
  m1 <- mean(theta.link.1)
  m2 <- mean(theta.link.2)
  m3 <- mean(theta.link.3)
  a2 <- sig1/sig2
  b2 <- m1 - a2*m2
  a3 <- sig1/sig3
  b3 <- m1 - a3*m3
  theta.pre.led <- theta.pr
  theta.mid1.led <- a2 * theta.mi1 + b2
  theta.mid2.led <- a3 * theta.mi2 + b3
  theta.post.led <- theta.pos
  grm.t <- cbind(theta.pre.led, theta.mid1.led, theta.mid2.led, theta.post.led)
  return(grm.t)
}
```
```{r}
grm.theta.t1 <- pcm_equ(bind.q1$T1, bind.q2$T1, bind.q3$T1)
grm.theta.t2 <- pcm_equ(bind.q1$T2, bind.q2$T2, bind.q3$T2)
grm.theta.t3 <- pcm_equ(bind.q1$T3, bind.q2$T3, bind.q3$T3)
grm.theta.t4 <- pcm_equ(bind.q1$T4, bind.q2$T4, bind.q3$T4)
theta.total <- cbind(grm.theta,grm.theta.t1,grm.theta.t2,grm.theta.t3,grm.theta.t4)
write.csv(theta.total, "正式测试/result_total.csv")
```